臺灣高雄地方法院民事裁定
111年度消債清字第95號

聲  請  人  楊文宏
0000000000000000

0000000000000000

代  理  人  陳柏乾律師

上列當事人因消費者債務清理事件聲請清算，本院裁定如下：
    主  文
聲請人楊文宏自中華民國一一一年九月十四日下午四時起開始清
算程序。
命司法事務官進行本件清算程序。
    理  由
一、按債務人不能清償債務或有不能清償之虞者，得依本條例所
     定更生或清算程序，清理其債務；債務人於法院裁定開始
    更生程序或許可和解或宣告破產前，得向法院聲請清算；法
    院開始清算程序之裁定，應載明其年、月、日、時，並即時
    發生效力；法院開始更生或清算程序後，得命司法事務官進
    行更生或清算程序，必要時得選任律師、會計師或其他適當
    之自然人或法人1人為監督人或管理人，消費者債務清理條
    例（下稱消債條例）第3條、第80條前段、第83條第1項、第
    16條第1項分別定有明文。
二、聲請意旨略以：伊有不能清償債務情事，前依消債條例規定
    ，向本院聲請調解債務清償方案，惟調解不成立。伊又未經
    法院裁定開始更生程序或許可和解或宣告破產，爰聲請清算
    等語。
三、經查：
  ㈠聲請人前於民國111年5月29日提出債權人清冊，向本院聲請
    調解債務清償方案，經本院111年度司消債調字第136號受理
    ，於111年4月27日調解不成立，聲請人於同日以言詞聲請清
    算等情，業經本院依職權調取上開調解卷宗核閱無訛。
  ㈡聲請人於108年度至110年度均無申報所得，名下無財產，原
    有友邦人壽保單，惟於111年1月18日終止，領回新臺幣（下
    同）16,080元解約金；又聲請人自陳無業，前於100年4月25
    日領取勞保老年給付555,673元，109年12月起每月領取國民
    年金老年年金158元，110年6月起每月領取中低收入老年補
    助3,879元，另於110年12月11日因車禍事件領取3,160元損
    害賠償，生活費不足部分，均向配偶請求資助，數額不定，
    成年子女未給付扶養費等情，有108年至109年綜合所得稅各
    類所得資料清單及財產歸屬資料清單【本院111年度司消債
    調字第136號卷（下稱調卷）第10至11頁】、110年稅務電子
    閘門財產所得調件明細表（本案卷第28頁）、財產及收入狀
    況說明書（調卷第4頁）、債權人清冊（調卷第5頁）、戶籍
    謄本（調卷第16頁）、勞工保險被保險人投保資料表（調卷
    第13至14頁）、個人商業保險查詢結果表（本案卷第72頁）
    、財團法人金融聯合徵信中心前置協商專用債權人清冊（調
    卷第7至9頁）、信用報告（調卷第47至48頁）、社會補助查
    詢表（本案卷第24頁）、勞動部勞動力發展署高屏澎東分署
    函（本案卷第41頁）、勞動部勞工保險局函（本案卷第42頁
    ）、租金補助查詢表（本案卷第24頁）、健保投保紀錄（本
    案卷第55至56頁）、自願職保被保險人投保資料表（調卷第
    15頁）、勞保局已領老年給付證明書（本案卷第70頁）、存
    簿（本案卷第66至69頁）、和解書（本案卷第84頁）、收入
    切結書（調卷第12頁、本案卷第57頁）、配偶簽立之資助切
    結書（本案卷第75頁）、友邦人壽保險股份有限公司函（本
    案卷第85至88頁）等附卷可參。依聲請人上述工作、收入情
    形，認以聲請人每月領取之中低收入老人補助、國民年金老
    年年金，共計4,037元（計算式：3,879＋158＝4,037），核算
    其現在償債能力之基礎，堪認妥適。
  ㈢關於聲請人個人日常必要支出部分，聲請人主張每月支出12,
    000元（無房屋租金）乙情。按債務人必要生活費用，以最
    近1年衛生福利部或直轄市政府所公告當地區每人每月最低
    生活費1.2倍定之，消債條例第64條之2第1項定有明文。本
    院參酌衛福部社會司所公告111年度高雄市最低生活費為14,
    419元，1.2倍即17,303元。又聲請人陳稱與配偶及子女一同
    租屋居住，租金均由配偶負擔，其無房屋費用支出，故於計
    算聲請人個人每月必要生活費時，應扣除房租支出所佔比例
    （約為24.36％）以13,088元為限【計算式：17,303×（1－24.
    36%）＝13,088】，而聲請人主張每月必要支出約12,000元，
    未逾此金額，尚屬合理，應予採計。
  ㈣綜上所述，聲請人每月收入約4,037元，扣除必要生活費12,0
    00元後，已無剩餘，難以清償債務5,331,659元（調卷第31
    至50頁、第71頁，包括：合作金庫銀行、國泰世華銀行、匯
    豐銀行、陽信銀行、遠東銀行、玉山銀行、凱基銀行、富邦
    資產管理股份有限公司、良京實業股份有限公司、新光行銷
    股份有限公司），堪認聲請人確有不能清償債務之情事。從
    而，聲請人向本院聲請清算，應予准許，並命司法事務官進
    行本件清算程序。
四、依消債條例第11條第1 項、第83條第1 項、第16條第1 項，
    裁定如主文。
中　　華　　民　　國　　111 　年　　9 　　月　　14　　日
              　　民事庭　　　法　官　李育信
以上正本係照原本作成。
本裁定不得抗告。
中　　華　　民　　國　　111 　年　　9 　　月　　14　　日
  　                        　書記官　何福添